【裁判字號】    99,簡上,29
【裁判日期】    990511
【裁判案由】    竊盜
【裁判全文】
臺灣花蓮地方法院刑事判決              99年度簡上字第29號
上  訴  人  臺灣花蓮地方法院檢察署檢察官
被      告  丙○○
上列上訴人因被告竊盜案件，不服本院99年度花簡字第 135號，
中華民國99年 2月26日第一審簡易判決（聲請簡易判決處刑案號
： 99年度偵字第457號、第501號、第552號），提起上訴，並移
送併案審理（99年度偵字第1032號），本院管轄之第二審合議庭
判決如下：
    主  文
原判決撤銷。
丙○○竊盜，處拘役拾日，如易科罰金，以新臺幣壹仟元折算
壹日。又竊盜，處拘役拾日，如易科罰金，以新臺幣壹仟元折
算壹日。又竊盜，處拘役拾日，如易科罰金，以新臺幣壹仟元
折算壹日。應執行拘役柒拾日，如易科罰金，以新臺幣壹仟元折
算壹日。
    事  實
一、丙○○曾因竊盜案件，經本院以93年度易字第 169號判處有
    期徒刑6月，如易科罰金以銀元3百元即新臺幣9百元折算1日
    ，緩刑2年，於民國94年3月17日確定，緩刑期滿，緩刑之宣
    告未經撤銷（不致使本件構成累犯）。又因竊盜案件，經本
    院以98年度花簡字第1052號判處罰金新臺幣 5千元，如易服
    勞役以新臺幣1千元折算1日確定；因竊盜案件，經本院以98
    年度花簡字第1255號判處拘役30日，如易科罰金，以新臺幣
    1千元折算1日確定；因竊盜案件，經本院以99年度花簡字第
    94號判處應執行拘役50日，如易科罰金，以新臺幣 1千元折
    算1日確定；因竊盜案件，經本院以99年度花簡字第 95號判
    處拘役30日，如易科罰金，以新臺幣1千元折算1日確定；因
    竊盜案件，經本院以99年度花簡字第186號判處拘役 20日，
    如易科罰金，以新臺幣1千元折算1日確定；因竊盜案件，經
    本院以99年度花簡字第187號判處罰金新臺幣5千元，如易服
    勞役以新臺幣1千元折算1日確定（亦均不致使本件構成累犯
    ）。
二、詎其猶不知警惕，竟意圖為自己不法之所有，基於竊盜之犯
    意，分別為以下行為：
（一）於98年7月上旬某日上午5時許（聲請簡易判決處刑書誤載
      為99年7月5日9時許），騎乘其所有之車牌號碼HCO-527號
      重型機車，至花蓮縣花蓮市○○路○段571之 2號（極東車
      業）前，見乙○○所有汽車電瓶（湯淺牌，55D23L型） 1
      個放置在上址騎樓右側，即以徒手竊取之，得手後以前開
      重型機車載運至花蓮縣新城鄉某資源回收場變賣，得款新
      臺幣（下同）2百餘元。
（二）於98年9月中旬某日上午5時許，復騎乘上開車牌號碼HCO-
      527號重型機車，至花蓮縣吉安鄉○○路 ○段288號（訓榮
      帆布鐵架行），見戊○○所有之貨車伸縮架 1只放置在上
      址騎樓，即以徒手竊取之，得手後以前開重型機車載運至
      花蓮縣吉安鄉某資源回收場變賣，得款1百餘元。
（三）於98年11月18日上午5時許，騎乘上開車牌號碼HCO-527號
      重型機車，至花蓮縣花蓮市○○街 176號（花一冷凍設備
      行，負責人為丁○○），見花一冷凍設備行所有之壓縮機
      7台放置在上址騎樓，即先以徒手竊取其中4台，得手後以
      前開重型機車載運至花蓮縣花蓮市某資源回收場變賣，得
      款9百餘元。復接續於同日上午6時許，返回上址，以徒手
      竊取另外 3台壓縮機，得手後以前開重型機車載運回花蓮
      縣花蓮市○○街41巷 5號住處，待流動式資源回收商小貨
      車行經上址時，再將之變賣，得款4百餘元。
（四）嗣於98年11月19日因另案為警查獲時，在偵查犯罪權限之
      公務員尚未發覺其犯罪前，即主動向花蓮縣警察局花蓮分
      局警員當場承認前開竊盜犯行，對於未發覺之犯罪自首而
      接受裁判。
三、案經花蓮縣警察局花蓮分局報告臺灣花蓮地方法院檢察署檢
    察官偵查起訴及移送併案審理。
    理  由
一、上揭事實，業據被告丙○○於警詢及本院審理中坦承不諱，
    亦據告訴人乙○○於警詢中指訴綦詳，被害人戊○○、丁○
    ○於警詢中指述歷歷，核與證人甲○○即花一冷凍設備行員
    工於警詢中證述情節相符，此外並有極東車業、訓榮帆布鐵
    架行名片各乙紙、刑案測繪圖 4紙、現場照片24幀在卷可稽
    ，足徵被告自白與事實相符。本件事證明確，被告犯行均洵
    堪認定。
二、核被告所為，均係犯刑法第320條第1項之竊盜罪。次按所謂
    「接續犯」，係指數行為於同時同地或密切接近之時地實施
    ，侵害同一種之法益，各行為之獨立性極為薄弱，依一般社
    會健全觀念，在時間差距上，難以強行分開，在刑法評價上
    ，以視為數個舉動之接續施行，合為包括之一行為予以評價
    ，較為合理，而為包括之一罪（最高法院86年台上字第3295
    號判例意旨參照）。查被告如事實欄二（三）所示於98年11
    月18日上午5時許及同日6時許，雖分別竊取4台及3台壓縮機
    ，然係於密切接近之時間，在同一地點，竊取同一被害人所
    有之物，侵害同一法益，各舉動之獨立性極為薄弱，依一般
    社會健全觀念，難以強行分離，顯係基於單一犯意接續所為
    ，為接續犯，應僅成立一個竊盜罪。聲請簡易判決處刑意旨
    雖未論及上揭被告於98年11月18日上午 5時許竊取花一冷凍
    設備行所有之壓縮機4台犯行 （即檢察官移送併案審理部分
    ），然此部分與聲請簡易判決處刑所列於同日上午 6時許竊
    取花一冷凍設備行所有之壓縮機 3台犯行，有接續犯之實質
    上一罪關係，已如前述，基於審判不可分之原則，為聲請簡
    易判決處刑效力所及，本院自應併予審理。又被告於行為後
    ，在有偵查犯罪權限之公務員發覺其犯罪前，即主動向花蓮
    縣警察局花蓮分局警員當場承認上開竊盜犯行，對於未發覺
    之犯罪自首而接受裁判，有警員黃文銘所製作之報告乙紙附
    卷可憑，爰均依刑法第62條前段減輕其刑。原審判決以被告
    所犯竊盜罪，事證明確，據以論罪科刑，固非無見，惟原審
    未及審酌檢察官移送併辦之前開犯罪事實，尚有未洽，檢察
    官上訴據此指摘原審判決不當，為有理由，復未斟酌被告就
    本件竊盜犯行係屬自首，亦有未合，自應由本院將原審判決
    予以撤銷改判。爰審酌被告前有如事實欄一所示多次竊盜前
    科，有臺灣高等法院被告前案紀錄表可參，復貪圖小利，竊
    取他人放置在騎樓處之電瓶、貨車伸縮架、壓縮機等物，犯
    罪動機並非良善，惟兼衡酌被告犯後尚知醒悟，坦承犯行，
    犯罪後態度尚稱良好，各次竊得財物價值均非甚鉅，犯罪手
    段尚屬平和等一切情狀，分別量處如主文所示之刑，均諭知
    易科罰金之折算標準，並定其應執行之刑，以示懲儆。
據上論斷，應依刑事訴訟法第455條之1第 1項、第3項、第369條
第1項前段、第364條、第299條第1項前段，刑法第320條第1項、
第62條前段、第41條第1項前段、第51條第6款，刑法施行法第 1
條之1第1項、第2項前段，判決如主文。
本案經檢察官龔書安到庭執行職務。
中    華    民    國    99    年    5     月    11    日
                  刑事第二庭  審判長法  官  張宏節
                                    法  官  沈培錚
                                    法  官  蔡寶樺
上列正本證明與原本無異。
本件不得上訴。
中    華    民    國    99    年    5     月    11    日
                                    書記官
附錄本判決論罪之法律條文：
刑法第320條第1項：
意圖為自己或第三人不法之所有，而竊取他人之動產者，為竊盜
罪，處5年以下有期徒刑、拘役或500元以下罰金。

司法院資訊處製作；財團法人民間司法改革基金會備份。
